Inventaris van archief van het Algemeen Rijksarchief, (1991) 1994-2002
Nationaal Archief, Den Haag
- Afdeling Bronverwerving en Toezicht / Relaties en Beheer / PIVOT, 2
  - Productgroep Onderzoek, Selectie, Toezicht en Advies (OSTA), waarin Project Invoering Verkorting Overbrengingstermijn (PIVOT), 2.1
    - Taakuitoefening, 2.1.9
      - Institutioneel onderzoek en opstellen BSD, per zorgdrager, 2.1.9.4
        - Ministerie van Algemene Zaken, 2.1.9.4.02
          - Ministerie voor Algemene Oorlogsvoering van het Koninkrijk (AOK) en het Kabinet van de Minister-President (KMP); begeleiding bij de archiefbewerking, met toetsingsverslagen, (concept-)inventaris en overeenkomsten voor de bewerking., 1992-1995; 1047, 1084-1087; 5 pakken
            - 1992-1993, 1084
            - 1993-1994, 1086
            - 1994, 1047
            - 1994-1995, 1085
            - 1994-1995, 1087
          - Beleidsterrein voorlichting van de rijksoverheid., 1979-2001; div.nrs.; 3 pakken, 4 omslagen en 3 stukken
            - Medewerking aan de totstandkoming en vaststelling van het RIO en het BSD. 1979-1995, 707-708
              - 1979-1994, 707; pak
              - 1993-1995, 708; pak
            - Documentatiemateriaal, gebruikt voor het institutioneel onderzoek. 1990-1995, 710
            - Behandeling van het BSD, vanaf het driehoeksoverleg tot en met de vaststelling. 1993-2001, 1330; pak
            - Behandeling van het concept-RIO en het concept-BSD. 1994, 1070
            - Uitwerking van enkele organogrammen, op te nemen in het concept-RIO, met enkele gecorrigeerde bladen, [1995]., 712
            - Ontwerp-BSD. 1996, 711; stuk
            - Beoordeling van de ontwerp-selectielijst archiefbescheiden door B.G.J. de Graaff en de Raad van Cultuur (kopieën), [1997]., 1026
            - Concept-BSD. 1997, 1480; stuk
            - Concept-RIO. 1997, 1481; stuk
          - Planorganen: beleidsterrein Algemeen Wetenschappelijke Beleidsvoorbereiding; BSD., 1998; 1602; stuk
          - Inlichtingendienst Buitenland (IDB)., 1995-1998; 799, 1332; 2 omslagen
            - Medewerking aan het beheer en de vernietiging van archiefbescheiden en aan institutioneel onderzoek, 1995-1996, 799
            - Conserveringsadvies jackets IDB-archief, 1998, 1332
          - Ministerraad, het Kabinet van de Minister-President (KMP) (1942 - 1979), de Rijksvoorlichtingsdienst (RVD) en de Wetenschappelijke Raad voor het Regeringsbeleid (WRR); medewerking aan institutioneel onderzoek en aan de totstandkoming van het rapport "Coördinatie op hoog niveau", betreffende een onderzoek naar de ministerraadorganen en de ambtelijke voorportalen (1945 - 1990), alsmede verslagen toetsingsoverleggen en de eindevaluatie van de bewerking van het KMP-archief door de CAS., 1992-1995; 1046; pak
          - Ministerraad, onderraden en ambtelijke voorportalen., 1991-1992; 5381-5382; 2 pakken
            - Documentatie over de ambtelijke voorportalen., 5382
              Het zijn stukken uit de periode 1966 - 1992
            - Documentatie over de ministerraad en de onderraden., 5381
              Het zijn stukken uit de periode 1945 - 1992
        - Ministerie van Binnenlandse Zaken (en Koninkrijksrelaties), 2.1.9.4.03
          - Beoordeling van concept-vernietigingslijsten personeel en organisatie., 1989-1990; 1173
          - Rijksinspectie van de Bevolkingsregisters (RIB); beoordeling van de concept-vernietigingslijst., 1989-1990; 1174
          - Beoordeling van de wijziging van vernietigingstermijnen, vermeld op diverse vernietigingslijsten., 1993-1994; 1172
          - Medewerking aan de totstandkoming, wijziging en vaststelling van selectielijsten., 1993-1997; 1170; pak
          - Medewerking aan de bewerking, het beheer en de overbrenging van archiefbescheiden en aan institutioneel onderzoek., 1995-1997; 793
          - Begeleiding van het ministerie bij de uitvoering van werkzaamheden in het kader van PIVOT en de planning hiervan., 1996-1999; 1621; pak
          - Correspondentie over de voortgang van de totstandkoming van diverse RIO's., 1997; 2158
          - Adelsbeleid, adelsrecht en het decoratiestelsel; medewerking aan de vaststelling van het BSD., 2000-2003; 1439; pak
          - Bevolkingsadministratie en reisdocumenten; contextbeschrijving bevolkingsregistratie., 1997; 1666; stuk
          - Brandweer, crisisbeheer en rampenbestrijding., 1997-1999; 820, 1483; 2 omslagen
            - Notitie inzake de definiëring en afbakening van het beleid; met opmerkingen, [1997]., 820
            - BSD, met aanvulling, 1999, 1483
          - Constitutionele zaken., 1996-2003; 1339, 1661; 1 pak en 1 omslag
            - Medewerking aan institutioneel onderzoek, 1996, 1661
            - Medewerking aan de totstandkoming en vaststelling van het BSD, 2000-2003, 1339; pak
          - Kabinet voor Nederlands-Antilliaanse en Arubaanse Zaken (KabNA)., 1994-2000; div.nrs.; 2 pakken en 3 omslagen
            - Algemeen. 1995-2000, 1335, 1411
              - 1995-1999, 1411; pak
              - 1999-2000, 1335
            - Medewerking aan de totstandkoming en vaststelling van het BSD en het RIO. 1994-2000, 1008, 1478-1479
              - Opstelling en uitvoering van een convenant inzake institutioneel onderzoek en de samenstelling van een BSD, 1994-1998, 1008; pak
              - BSD, 1998, 1479
              - Geactualiseerd BSD, met vaststelling, 1999-2000, 1478
          - Overheidsinformatievoorziening; medewerking aan de totstandkoming en vaststelling van het BSD., 2000-2003; 1448; pak
          - Overheidspersoneel., 1994-2002; div.nrs.; 1 pak en 6 omslagen
            - Ontvangen informatie, te gebruiken bij het voorgenomen onderzoek inzake de zorg voor en het beheer van overheidspersoneel, 1994, 1175
            - Deelbeleidsterreinen. 1996-1999, div.nrs.
              - Arbeidsverhoudingen bij de overheid; medewerking aan de totstandkoming van het RIO nr. 72, z.d., 2003
              - Arbeidsvoorwaarden; medewerking aan institutioneel onderzoek, 1996-1999, 1657
              - Formatiebeleid, arbeidsmarktbeleid en personeelsontwikkeling en mobiliteit; medewerking aan de totstandkoming van het RIO nr. 75, z.d., 2006
            - Beoordeling van het concept-RIO, met achtergrondinformatie over het ministerie, 1998-1999, 1620
            - Medewerking aan de totstandkoming en vaststelling van de BSD's voor de deelbeleidsterreinen, 1999-2002, 1343; pak
            - BSD's voor de deelbeleidsterreinen, 2000, 1492
          - Overzeese pensioenen., 1996-1998; div.nrs.; 1 pak, 1 omslag en 1 stuk
            - Medewerking aan de vaststelling van het BSD, 1996-1998, 1659
            - Medewerking aan de totstandkoming en goedkeuring van een selectielijst, 1997-1998, 1176; pak
            - BSD, 1998, 1491; stuk
          - Politie vanaf 1994., 1996-1998; div.nrs.; 1 pak, 2 omslagen en 1 stuk
            - Medewerking aan de druk van het rapportnummer 31 "Handelen met de sterke arm", 1996, 1034; pak
            - RIO, 1996, 1485; stuk
            - Beoordeling van het BSD, 1997-1998, 1617
            - Medewerking aan de totstandkoming en vaststelling van het BSD, 1997-1998, 1662
          - Arbeidsverhoudingen; medewerking aan de totstandkoming en vaststelling van het BSD., 1999-2003; 1349
          - Arbeidsvoorzieningsorganisatie; concept-selectielijst van de arbeidsvoorzieningsorganisatie en kopie van de publicatie in de Nederlandse Staatscourant., 1999-2000; 1493
          - Binnenlandse Veiligheidsdienst (BVD)., 1990-2000; div.nrs.; 11 pakken en 6 omslagen
            - Medewerking aan de totstandkoming en vaststelling van selectie- en vernietigingslijsten, 1991-1993, 1311; omslag
            - Deelprojectgroep (DPG) Concept-Vernietigingslijst BVD. 1992, 1312, 1314
              - Concept-vernietigingslijst, 1992, 1314; omslag
                Eindproduct van de deelprojectgroep
              - Vergaderstukken, 1992, 1312
            - Medewerking aan de totstandkoming van een vernietigingslijst; correspondentie, 1992-1993, 1365; omslag
            - Behandeling van de concept-vernietigingslijst in de commissiebijeenkomst van woensdag 30 juni, gebouw Provinciale Griffie Gelderland, 1991-1993, 4876
              Oude code: PIVOT RCA-III advies BVD-lijst
            - Behandeling van het verzoek van de Vereniging Voorkom Vernietiging (VVV) in het kader van de Wet Openbaarheid van Bestuur ( WOB) betreffende de selectielijst, 1991-1998, 4873
              Oude code: WOB-verzoek VVV
            - Overleg met de minister van Welzijn, Volksgezondheid en Cultuur (WVC) aangaande de concept-vernietigingslijst en het rapport van het Driemanschap, 1993-1994, 4874
              Oude code: PIVOT BVD-lijst: WVC, Driemanschap
            - Begeleiding bij archiefbewerking; vaststelling selectielijst, 1995-1998, 4875
              Oude code: PIVOT BVD-selectielijst en bewerking
            - Binnenlandse Veiligheidsdienst (BVD); correspondentie inzake de bewerking en proefbewerking van het archief, mede in verband met de behandeling door de Bijzondere Commissie Archieven van de Raad voor Cultuur, 1994-1999, 5000; pak
            - Binnenlandse Veiligheidsdienst (BVD), 1995-2001, 1674
            - Medewerking aan de bewerking en vernietiging van archiefbestanden. 1999-2000, 6125; omslag
              Oude code: RB01 BVD/Bewerkingen
            - Aankondiging van een inspectie inzake het archiefbeheer, door drs. A.G. de Vries ter kennisneming ontvangen van de rijksarchiefinspecteur mw. drs. A.M. Nijdam-Dekker, 2000, 3037; omslag
          - Coördinatiecommissie Algemene Secretarie Aangelegenheden (CCASA), Nederlands Nieuw Guinea (1956 - 1962), de Centrale Commissie Filmkeuring (CCFK) ((1926) 1927 - 1977), de Hoofdafdeling Overheidspersoneelszaken, (1918 - 1959) en het Centraal Orgaan voor Rijkspersoneelsaangelegenheden (1946 - 1959); medewerking aan de bewerking en overbrenging van archiefbescheiden., 1994-1995; 1040
          - Directie Coördinatie Minderhedenbeleid (DCM); beoordeling van de bewerking en verzoek tot overname van archief., 1994-1997; 1653
          - Directoraat-Generaal Management en Personeelsbeleid (DGMP); taakgebieden arbeidsvoorwaarden en personeelsmanagement., 1995-1996; 1619, 1658; 2 omslagen
            - Medewerking aan de vaststelling van een selectielijst, 1995-1996, 1658
            - Bewaar- en vernietigingslijst vanaf 1 januari 1993, opgesteld door de Projectgroep Omslag in Archiefopslag DGMP, Afdeling Documentair Management en Ondersteuning Stafafdeling DGMP, Sector APC, 1996, 1619
          - Directoraat-Generaal Openbaar Bestuur (DGOB)., 1993-1996; 1171, 1664; 1 omslag en 1 stuk
            - Beoordeling van de selectielijst, 1993-1994, 1171
            - Rapport over het vooronderzoek naar beleidsterreinen op het taakgebied openbaar bestuur, 1996, 1664; stuk
          - Juridisch adviseur; inventaris van het archief, met een verwijzing naar het feit dat hiermee rekening gehouden moet worden bij het institutioneel onderzoek naar Binnenlands Bestuur., 1996; 1665
          - Overzeese Pensioenen (OVP); overleg met het ministerie over problemen inzake beheer, bewerking en overdracht van archiefbestanden en over het afsluiten van een convenant institutioneel onderzoek., 1992-1993; 1013
        - Ministerie van Buitenlandse Zaken, 2.1.9.4.04
          - Medewerking aan de totstandkoming en wijziging van selectielijsten., 1993-1994; 662
          - Medewerking aan de totstandkoming, vaststelling en publicatie van het RIO en het BSD., 1995-1997; 789
          - Overleg ten aanzien van de selectie en vernietiging van archieven (te weten dossiers van Poncke Prinsen en Van Damme) en de voortgang van het BSD., 1997; 5032
          - Buitenlands beleid en ontwikkelingssamenwerking., 1990-2002; 663; 4 pakken, 1 omslag en 1 stuk
            - Medewerking aan de totstandkoming van het convenant tussen het ministerie en de algemene rijksarchivaris, 1990-1992, 663; omslag
          - Medewerking aan institutioneel onderzoek., 1991-1995; 660-661, 667
            - 1991-1993, 661
            - 1992-1993, 660
            - 1994-1995, 667
          - Europese Unie; totstandkoming van algemene handelingen, met medewerking van diverse ministeries., 1999; 1380
          - Verzoek van het ministerie aan de algemeen rijksarchivaris om een reactie op het advies van de Archiefcommissie inzake het selecteren van archief op basis van de PIVOT-methode en het BSD., 1999; 3186; stuk
          - Medewerking aan de totstandkoming en vaststelling van het BSD., 2001-2002; 1341
          - Directie Algemene Zaken en taakvoorganger (1945 - 1990 (1994)); concept-BSD beleidsterrein Buitenlands Beleid en Ontwikkelingssamenwerking., 1995; 668; stuk
          - Internationale organisaties; behandeling van de overname en toegankelijkheid van archiefbestanden., 1992-1996; 666
        - Ministerie van Defensie, 2.1.9.4.05
          - Medewerking aan de bewerking, het beheer en de overbrenging van archiefbescheiden., 1994-1999; 999
          - Medewerking aan de selectie, de bewerking en het beheer van archiefbestanden., 1995-1997; 803
          - Uitvoering van werkzaamheden ten behoeve van de conservering en restauratie van naar het Algemeen Rijksarchief over te dragen stamboeken en de overdracht van rekening-courantboekjes en archiefbescheiden van de Landstorm Departement van Oorlog., 1997-1999; 5321
            Grootste gedeelte gaat over verrekening van de kosten
          - Beantwoording van een brief van het Centraal Archievendepot (CAD) van het ministerie over de stand van zaken omtrent de restauratie van stamboeken., 1999; 3199
          - Beleidsterrein militair personeel; (concept-)BSD en kopie van publicatie in de Nederlandse Staatscourant., 1994-2000; 1496
          - Militair materieel., 1994-1997; 1180, 1495; 1 pak en 1 stuk
            - Medewerking aan de totstandkoming en vaststelling van het BSD, 1994-1997, 1180
            - BSD, 1997, 1495; stuk
          - Militaire Inlichtingendienst (MID)., 1991-1999; 4880-4881; 2 pakken en 2 stukken
            - Medewerking aan de totstandkoming en beoordeling van een concept-selectielijst. 1991-1998, 4880-4881
              - 1991-1994, 4881
                Oude code: RAI/PIVOT MID
              - 1997-1998, 4880
                Oude code: Selectielijst MID
          - Natuur- en landschapsbeheer; BSD., 2001; 5866
            Oude code: B 1
          - Operatiën., 1995; 1498-1499; 2 stukken
            - Concept-BSD, 1995, 1498
            - RIO, 1995, 1499
          - Rijkshuisvesting, onderdeel Dienst Gebouwen, Werken en Terreinen (DGWT) van het Ministerie van Defensie; medewerking aan de totstandkoming en vaststelling van het BSD., 2001; 1514
            Niet duidelijk of dit onder POP-VROM hoort
          - Adressering Dienst Gebouwen, Werken en Terreinen (DGW&T), Regionale Directie West, van het Ministerie van Defensie, naar aanleiding van de reorganisatie binnen DGW&T., 2001; 3012; stuk
          - Rijkshuisvesting, onderdeel Dienst Gebouwen, Werken en Terreinen; BSD., 2001; 5438
          - Artillerie Stapel- en Constructie Magazijnen (1813 - 1872); verzorging van uitlening in verband met de bewerking bij het ministerie en correspondentie inzake de wijze van bewerking (inclusief kopie proces-verbaal van uitlening)., 1995-1995; 1000
          - Loodswezen; medewerking aan de bewerking en overdracht van archiefbestanden., 1991-1993; 1004
        - Ministerie van Economische Zaken, 2.1.9.4.06
          - Kopie van het convenant tussen het ministerie en de Rijksarchiefdienst in het kader van de invoering verkorting overbrengingstermijn., 1995; 5996; stuk
          - Rapport Globaal Vooronderzoek PIVOT/EZ, samengesteld door H. Kruse en G. van Neer, onder begeleiding van drs. R.J.B. Hageman., 1995; 5997; stuk
          - Medewerking aan de bewerking, het beheer en de overbrenging van archiefbestanden en aan institutioneel onderzoek., 1995-1997; 808
          - Bevestiging van afspraken, gemaakt op het PIVOT-toetsingsoverleg EZ-ARA van 12 april, waarbij afgesproken is voor welke beleidsterreinen door het ministerie en voor welke beleidsterreinen door het ARA de institutionele onderzoeken verrichten., 1999; 3115; stuk
          - Beroepenkwaliteit; medewerking aan de totstandkoming van het RIO., 1997-1999; 1640
          - Consumentenbeleid; medewerking aan de totstandkoming van het RIO., 1999; 1641; pak
          - Economisch verkeer; overleg met het Bureau voor de Industriële Eigendom over de verrichting van een institutioneel onderzoek, de formulering van handelingen en de opstelling van een ontwerp-BSD naar aanleiding van een grote archiefbewerkingsachterstand., 1998-1999; 5795
          - Economische mededinging en industrieel eigendom., 1999-2002; 1347-1348, 1638; 1 pak en 2 omslagen
            - Medewerking aan de totstandkoming en vaststelling van het RIO, 1999, 1348
            - Medewerking aan de totstandkoming van het RIO, naar de taken en werkzaamheden van het Bureau Industriële Eigendom, 1999, 1638; pak
            - Medewerking aan de totstandkoming en vaststelling van het BSD, 1999-2002, 1347
          - Energiebeleid; opmerkingen van Iman G. Merison over het concept-Rapport Energiek Handelen (RIO)., 1997; 2148; stuk
          - IJkwezen; behandeling van een verzoek van het Ministerie van Economische Zaken inzake toezending RIO IJken en Meten., 1999; 2157
          - Staatsdeelnemingen., 1996-2000; div.nrs.; 1 pak en 2 omslagen
            - Medewerking aan de vaststelling van het BSD, 1996-2000, 1384; pak
            - Reactie van R.G. de Stoppelaar op het concept-Rapport Staatsdeelnemingen en financiering van het bedrijfsleven, doorgestuurd aan drs. G. Beks door G.F. Makadoero, 1998, 2138
            - BSD en kopie van publicatie in de Nederlandse Staatscourant, 1998-2000, 1502
          - Centraal Planbureau (CPB); instelling van een onderzoek., 1990-1995; 4902
          - Commissariaat voor de Militaire Productie; beoordeling van de inventaris van het commissariaat ((1949) 1951 - 1965 (1966)), Directie IZ/DIV, Den Haag 1993., 1999; 3178; stuk
        - Ministerie van Financiën, 2.1.9.4.07
          - Medewerking aan onderzoek en aan de bewerking van diverse archieven, alsmede de behandeling van een verzoek tot overname van archief van de Generale Thesaurie., 1989-1993; 1068
          - Pilotprojecten documentaire informatievoorziening; notitie Besluitvorming vervolg pilotprojecten documentaire informatievoorziening en concept-eindrapport detailontwerp en evaluatierapport DIV, met aantekeningen., 1991; 1065
          - Voorbereiding, totstandkoming en uitvoering van een convenant tussen ministerie en RAD, met "Draaiboek Structurering Archiefbeheer Ministerie van Financiën"., 1991-1997; 1066
          - Begeleiding bij de invoering en toepassing van PIVOT bij het ministerie, met verslagen van toetsingsoverleg., 1992-1997; 1067; pak
          - Rapport "Van handeling naar neerslag; een onderzoek naar de mogelijkheid tot het vertalen van handelingen naar neerslag naar aanleiding van het PIVOT-onderzoek 'Belastingver(h)effend'", opgesteld door Breddels en Vermeulen in opdracht van de Rijksarchiefdienst/PIVOT en het Ministerie van Financiën., 1993; 4913; stuk
          - Correspondentie over en de vaststelling van diverse selectielijsten, BSD's en documentaire structuurplannen (DSP)., 1993-1995; 1388
          - Correspondentie met het Ministerie van Financiën over uitgevoerde en voorgenomen vernietiging van archiefbestanden zonder goedgekeurde selectielijsten., 1997-1998; 2142
          - Uitwisseling van informatie inzake de stand van zaken rond BSD's en RIO's., 1993-1996; 1064
          - Verstrekking van informatie aan het ministerie over de stand van zaken met betrekking tot de druk van diverse RIO's en BSD's., 1999; 3192
            Opmerkingen: Beleidsterreinen: De Grens Geslecht, Toezicht Verzekerd, Herverzekerd, Staatsdeelnemingen en financiering van het bedrijfsleven en De Geheiligde schuld (RIO's) en Waarborgen van (platina), gouden en zilveren werken (BSD).
          - Bank- en kredietwezen, effecten en giro; medewerking aan de totstandkoming en vaststelling van het BSD., 1995-1998; 1382; pak
          - Belastingen., 1993-1995; 1207-1208, 1504; 1 pak, 1 omslag en 1 stuk
            - Concept-RIO, met bijlage, 1993, 1207
            - Medewerking aan de totstandkoming en vaststelling van het BSD, 1993-1995, 1208; pak
            - BSD, 1994, 1504; stuk
          - Domeinen., 1994-1997; div.nrs.; 3 omslagen
            - Concept-rapport en RIO en het jaarverslag over 1994 van Domeinen, 1994-1995, 1215
            - Concept-RIO en BSD, 1995, 1505
            - Medewerking aan de vaststelling van het BSD, 1995-1997, 1214
            - Kritische beoordeling van de selectielijsten voor de Directie der Domeinen en de daar onder ressorterende inspecties en kantoren, 1995-1999, 5027
          - Geldvoorziening., 1994-2000; 1383, 2140; 1 pak en 1 stuk
            - Medewerking aan de totstandkoming en vaststelling van het BSD, 1994-2000, 1383
            - Omschrijving met stand van zaken met betrekking tot het BSD "Smelten, pletten, ponsen en slaan", gestuurd door A.A. Mietes aan drs. A.A.J. Scheffers van het Nederlands Muntmuseum, 1998, 2140; stuk
          - Heffingen., 1999-2001; 1385, 1509; 1 pak en 1 stuk
            - Medewerking aan de vaststelling van het BSD, 1999-2001, 1385
            - Concept-BSD, 2000, 1509; stuk
          - Invoerrechten en accijnzen (1940 - 1962)., 1999-2001; 1358, 1507; 1 pak en 1 stuk
            - Medewerking aan de totstandkoming en vaststelling van het BSD, 1999-2001, 1358
            - Kopie van publicatie van het BSD in de Nederlandse Staatscourant, 2001, 1507; stuk
          - Invoerrechten en accijnzen (1962 - 1995); BSD., 2000; 1510; stuk
          - Rijksbegroting., 1994-2001; div.nrs.; 2 pakken, 5 omslagen en 1 stuk
            - Medewerking aan institutioneel onderzoek, 1994, 1204; pak
            - Opmerkingen over het concept-BSD, opgemaakt door drs. H.A.J. van Schie en ter informatie ontvangen door drs. A.G. de Vries, 1995, 2144
            - De voorbereiding van de vaststelling van het BSD, 1995-1997, 786
            - BSD's, 1996, 1503
            - Medewerking aan de vaststelling van het BSD, 1997, 1652
            - Op- en aanmerkingen van het Ministerie van Verkeer en Waterstaat in verband met het voorgenomen onderhoud aan het BSD, 1999, 1205
            - Beantwoording aan het Ministerie van Algemene zaken van een vraag over de geldigheid van handelingen in de BSD Rijksbegroting, 2000, 2137; stuk
            - Medewerking aan de totstandkoming en vaststelling van het BSD ten behoeve van de Ministeries van Volksgezondheid, Welzijn en Sport (VWS), Justitie en Volkshuisvesting, Ruimtelijke Ordening en Milieubeheer (VROM), 2000-2001, 1379; pak
          - Staatsschuld; BSD en RIO., 1996-1997; 1515
          - Verzekeringswezen., 1997-1999; 1362-1363; 2 omslagen
            - Medewerking aan de totstandkoming en vaststelling van het RIO, 1997-1998, 1363
            - Medewerking aan de totstandkoming en vaststelling van het BSD, 1997-1999, 1362
          - Waarborgen van (platina), gouden en zilveren werken., 1996-2001; 1413, 1513; 1 pak en 1 omslag
            - Medewerking aan de totstandkoming en vaststelling van het BSD, 1996-2001, 1413; pak
            - BSD en kopie van publicatie BSD in de Nederlandse Staatscourant, 1997-2000, 1513
          - Centrale Directie Financieel-Economische Zaken, Afdeling Salarissen; correspondentie over en vaststelling van selectielijsten, BSD's en documentaire structuurplannen (DSP)., 1992-1993; 1394
          - Directie der Domeinen; correspondentie over en vaststelling van selectielijsten, BSD's en documentaire structuurplannen (DSP)., 1989-1992; 1395
          - Directie Financieringen; correspondentie over en vaststelling van selectielijsten, BSD's en documentaire structuurplannen (DSP)., 1992-1994; 1392-1393, 1397; 3 omslagen